【裁判字號】    99,訴,45
【裁判日期】    990409
【裁判案由】    毒品危害防制條例
【裁判全文】
臺灣基隆地方法院刑事判決        99年度訴字第45號
公  訴  人  臺灣基隆地方法院檢察署檢察官
被      告  甲○○
上列被告因毒品危害防制條例案件，經檢察官提起公訴（98年度
偵字第3561號、99年度毒偵字第32號），並經本院合議庭裁定由
受命法官獨任進行簡式審判程序，判決如下：
    主      文
甲○○施用第一級毒品，處有期徒刑捌月。
扣案之第二級毒品安非他命毛重參零點陸貳公克（併同難以完全
析離之包裝袋肆只）均沒收銷燬之，殘渣袋壹只、分裝勺壹支均
沒收。
    事實及理由
一、本件犯罪事實應補充：「98年8月3日警方扣得甲○○所有供
    施用毒品用之第二級毒品安非他命4包（合計毛重30.62公克
    ）、殘渣袋1只、分裝勺1支，及與本案無關之電子磅秤1台
    、新台幣77,300元、黑色包裝盒1個、NOKIA行動電話1支。
    」、證據應補充：「被告於本院準備程序及審判程序之自白
    。」、應適用之法條應補充：「被告持有第一、二級毒品海
    洛因、安非他命均係供施用，其持有之低度行為均為施用之
    高度行為所吸收，不另論罪。被告以一施用行為同時施用第
    一、二級毒品海洛因、安非他命，為想像競合犯，應依刑法
    第55條之規定從一重之施用第一級毒品罪論斷。扣案之第二
    級毒品安非他命毛重30.62公克）（併同難以完全析離之包
    裝袋4只），均為查獲之毒品（蓋無論以何種方式分離包裝
    袋與其內裝之毒品，包裝袋內均會有極微量毒品殘留，故上
    述包裝袋應整體視為查獲毒品，一併依前揭規定宣告沒收銷
    燬之，參見最高法院95年度臺上字第3739號、第7354號判決
    ），不問屬於犯人與否，應依毒品危害防制條例第18條第1
    項前段宣告沒收銷燬之；殘渣袋1只、分裝勺1支，為犯罪行
    為人即被告所有，供本案犯罪所用之物，業據被告供明在卷
    ，依刑法第38條第1項第2款之規定宣告沒收；至於電子磅秤
    1台、新台幣77,300元、黑色包裝盒1個、NOKIA行動電話1支
    ，雖為被告所有之物，為與本案無關，不予宣告沒收。」外
    ，餘均引用如附件檢察官起訴書之記載。
二、據上論斷，應依刑事訴訟法第273條之1第1項、第284條之1
    、第299條第1項前段、第310條之2、第454條第2項，毒品危
    害防制條例第10條第1項、第23條第2項、第18條第1項前段
    ，刑法第11條、第55條、第38條第1項第2款，判決如主文。
本案經檢察官乙○○到庭執行職務。
中    華    民    國    99    年    4    月    9    日
                  刑事第四庭法  官    何怡穎
上正本證明與原本無異
對於本件判決如有不服，應於收受送達後10日內，向本院提出上
訴書狀，上訴於臺灣高等法院，並按他造當事人之人數附具繕本
。
中    華    民    國    99    年    4     月    9     日
                            書記官    翁其良
附錄本案論罪科刑法條：
毒品危害防制條例第10條
施用第一級毒品者，處 6 月以上 5 年以下有期徒刑。
施用第二級毒品者，處 3 年以下有期徒刑。
附件：
臺灣基隆地方法院檢察署檢察官起訴書
                                      99年度偵字第3561號
                                      99年度毒偵字第32號
    被      告  甲○○  男  49歲（民國○○年○月○日生）
                        住基隆市○○區○○路154巷21號5樓
                        身分證統一編號：Ｚ000000000號
上列被告因違反毒品危害防制條例案件，業經偵查終結，認應提
起公訴，茲將犯罪事實及證據並所犯法條分述如下：
        犯罪事實
一、甲○○前因施用毒品案件，經觀察、勒戒後，認無繼續施用
    毒品之傾向，甫於民國94年5月31日執行完畢釋放，並由本
    署檢察官以94年度毒偵字第1005、1281號為不起訴處分確定
    。復因施用第一級、第二級毒品案件，經最高法院以98年度
    台上字第5086號判決判處應執行有期徒刑8月確定；再因施
    用第一級、第二級毒品案件，經臺灣基隆地方法院以98年度
    訴字第640號判決判處應執行有期徒刑8月確定（尚未執行）
    。詎其猶不知悔改，復基於施用第一級、第二級毒品之犯意
    ，於98年8月1日某時，在其基隆市○○區○○路154巷21號5
    樓住處，以將海洛因及安非他命混合後放置於玻璃球吸食器
    內燒烤後吸食其煙之方式，施用第一級毒品海洛因及第二級
    毒品安非他命。嗣於98年8月3日晚上9時5分許，經警持搜索
    票前往甲○○上開住所，甲○○同意搜索後，為警當場查獲
    第二級毒品安非他命1大包、3小包、分裝勺1支、殘渣袋1只
    、電子磅秤1台及供作聯絡販毒事宜之NOKIA牌行動電話1支
    （涉嫌販賣毒品部分另案偵辦）。
二、案經臺北縣政府警察局瑞芳分局報告偵辦。
        證據並所犯法條
一、訊據被告甲○○對於上揭犯罪事實坦承不諱，並有臺灣檢驗
    科技股份有限公司濫用藥物檢驗報告在卷可參，其犯嫌堪予
    認定。
二、核被告甲○○所為，係犯毒品危害防制條例第10條第1項之
    施用第一級毒品及第2項之施用第二級毒品等罪嫌。
三、依毒品危害防制條例第23條第2項、刑事訴訟法第251條第1
    項提起公訴。
    此  致
臺灣基隆地方法院
中    華    民    國    99    年    1     月    14    日
                              檢察官  吳  佳  齡
本件正本證明與原本無異
中    華    民    國    99    年    1     月    18    日
                              書記官  林  敬  展
附錄所犯法條：
毒品危害防制條例第10條
施用第一級毒品者，處 6 月以上 5 年以下有期徒刑。
施用第二級毒品者，處 3 年以下有期徒刑。

司法院資訊處製作；財團法人民間司法改革基金會備份。
